# 求助陈版，合并层面资产减值损失确认问题

提问人：dotaauditor 时间：2018-02-27 22:44:06
背景：甲公司 17 年 6 月非同一控制下取得A公司全部股权，并根据A公司资产评估报告，在合并层面按照购买日A公司的资产的公允价值对财务报表进行调整，购买日资产公允价值 30 亿元，账面价值 20 亿元。 A公司在购买日前后持续亏损，购买日至 17 年 12 月 31日，A公司亏损金额 4 亿元。因持续亏损，A公司资产出现明显减值迹象，期末A企业根据预计未来现金流量对资产进行减值测试，经测算A公司资产价值为 13 亿元。 截至 12 月 31 日，A公司资产账面价值 16 亿元，甲公司合并层面确认A公司资产公允价值为 25 亿元。
请教陈版主，上述事项，A公司个别报表层面确认资产减值损失 3 亿元（16-13亿元），甲公司合并层面是否应当确认资产减值损失？
如应确认，应当如何确认具体金额，能够按照（25-13亿元） 12 亿元确认资产减值损失？

回答人：chenyiwei
如果A公司就是一个单独的资产组，即甲公司个别报表和合并报表层面的减值测试单元是同一的，则合并报表层面需确认的商誉减值损失和其他资产减值损失合计为 12 亿元。